【裁判字號】    97,交聲,1454
【裁判日期】    971128
【裁判案由】    違反道路交通管理處罰條例聲明異議
【裁判全文】
臺灣士林地方法院交通事件裁定        97年度交聲字第1454號
原處分機關  臺北市交通事件裁決所
異  議  人
即受處分人  甲○○
上列異議人即受處分人因違反道路交通管理處罰條例案件，對於
臺北市交通事件裁決所中華民國97年9 月19日所為之處分（原處
分案號：北市裁罰字第裁22-C00000000號）聲明異議，本院裁定
如下：
    主  文
異議駁回。
    理  由
一、按汽車駕駛人轉彎時，不依標誌、標線、號誌指示者，處新
    臺幣（下同）600 元以上1800元以下罰鍰；又汽車駕駛人有
    第48條情形者，並記違規點數1 點，道路交通管理處罰條例
    第48條第1 項第2 款、第63條第1 項第1 款分別定有明文。
二、原處分意旨略以：異議人即受處分人（下稱異議人）甲○○
    ，於民國97年8月26日16時45分許，駕駛車號WPV-839號輕機
    車，行經臺北縣汐止市○○路○ 段、樟樹二路口，經警攔停
    舉發「機車不依規定兩段式左轉」之違規，爰依道路交通管
    理處罰條例第48條第1 項第2 款規定處罰鍰600 元，並依同
    條例第63條第1 項第1 款（原處分機關漏載第1 項）規定，
    並記違規點數1 點。
三、聲明異議意旨略以：上開路口雖設有兩段式左轉之標誌，然
    此為以前內車道未開放機車行駛時所設之標誌，大同路1段
    路段已於多月前開放機車行駛內車道，此時機車左轉即無須
    以兩段式為之云云。
四、經查：
(一)、本件異議人於97年8 月26日16時45分許，騎駛上開機車行經
    設有機車應兩段式左轉標誌之臺北縣汐止市○○路○ 段與樟
    樹二路路口，未依標誌指示採兩段式左轉，而逕由大同路1
    段內側車道左轉樟樹2 路之事實，為異議人所不否認，有異
    議人之聲明異議狀附卷可參，並有臺北縣政府警察局汐止分
    局97年9 月10日北縣警汐交裁字第0970030231號書函敘明前
    揭路口設有機車兩段式左轉標誌乙情在卷為憑。從而，異議
    人確有原處分所指騎駛機車轉彎時，未遵守兩段式左轉之道
    路交通標誌指示而左轉之交通違規行為，應甚明確，堪予認
    定。
(二)、至異議人雖以前揭情詞置辯，惟按道路交通標誌、號誌及標
    線係由道路交通主管機關依其專業，視道路及人車往來具體
    情況而為設置，並非法院所得任意介入干涉，且包括車輛駕
    駛人在內之用路人，均應加以遵守，不得自行判斷遵守與否
    ，又按內側車道有無開放機車行駛，與機車是否得直接由利
    用內側車道左轉，二者並不相干，此由交通實務上亦有機車
    得行駛內車道，然禁止左轉之情形觀之甚明，故在內側車道
    開放機車行駛之路段，關於轉彎之方式，仍應遵守該處道路
    所設置交通號誌、標誌或標線之相關指示為之。查本件舉發
    路段既設有機車兩段式左轉之標誌，異議人駕駛機車行經該
    處左轉，即需遵守規定採取兩段式左轉，不得由內側車道逕
    行左轉，異議人以內側車道開放機車行駛為由，逕自認定仍
    合法設置之機車兩段式左轉標誌無庸遵守，即非法律所許，
    自無從據為主張免罰之正當事由，是其所辯，並非可採。
(三)、綜上所述，異議人確有於前揭時、地轉彎時，未遵守交通標
    誌規定採兩段式左轉之交通違規行為，從而，原處分機關依
    道路交通管理處罰條例第48條第1 項第2 款及同條例第63條
    第1 項第1 款之規定，裁處異議人罰鍰600 元，並記違規點
    數1 點，認事用法均無違誤，本件異議人之異議為無理由，
    應予駁回。
據上論斷，依道路交通案件處理辦法第19條，裁定如主文。
中    華    民    國    97    年    11    月    28    日
                  交通法庭法  官  吳祚丞
以上正本證明與原本無異。
如不服本裁定應於裁定送達後 5日內向本院提出抗告狀。
                          書記官  方蘭芬
中    華    民    國    97    年    11    月    28    日


司法院資訊處製作；財團法人民間司法改革基金會備份。
